臺灣屏東地方法院裁定　　　　　　　　 110年度潮秩字第25號
移送機關　　屏東縣政府警察局枋寮分局

法定代理人　簡彥匡　

被移送人　　林宏勲　

上列被移送人因違反社會秩序維護法案件，經移送機關以民國11
0年12月6日枋警偵字第11032156100號移送書移送審理，本院裁
定如下：
    主  文
一、林宏勲無正當理由攜帶具有殺傷力之器械，處罰鍰新臺幣壹
    仟元。
二、扣案之斧頭壹把沒入之。
    事實理由及證據
一、被移送人於下列時、地有違反社會秩序維護法之行為：
  （一）時間：民國110 年11月26日12時13分。
  （二) 地點：高雄市前金區新長越自強一路停車場。
  （三）無正當理由攜帶具有殺傷力之斧頭壹把。
二、上開事實，有下列之事證明屬實：
  （一）被移送人於警詢時之陳述。
  （二）職務報告、搜索票、搜索扣押筆錄、扣押物品目錄表、
        扣案之斧頭壹把。
  （三）扣案物品照片5張。
三、本條款之構成要件，須行為人客觀上有攜帶具有殺傷力之器
    械、化學製劑或其他危險物品之行為，且該攜帶係無正當理
    由，因而有危害於行為人攜帶所處時空之安全情形，始足當
    之。依上開要件，判定行為人有無違反本條款之違序行為，
    首須行為人有攜帶行為，次審酌該攜帶行為是否係無正當理
    由，再衡量行為人攜帶行為所處時空，因行為人於該時空有
    攜帶該類器械，而使該時空產生安全上危害；亦即，就行為
    人客觀上之攜帶行為，依其攜帶行為之目的，考量行為人攜
    帶當時言詞舉動、時間、地點、身分等因素，據以認定其是
    否已構成本條款之違序行為，合先敘明。
四、經查，被移送人於上揭時、地持具有殺傷力之斧頭（下稱系
    爭刀械），為被移送人於警訊時所自承，並有扣案之斧頭照
    片5 張在卷可稽（本院卷第16至18頁）。被移送人固辯稱所
    查扣之斧頭係之前熱鬧載朋友，放在伊車上，就一直放著沒
    有丟掉，沒有任何用途，就放在後車廂，神明的東西，沒有
    拿走，未開鋒云云。然被移送人無法清楚交代伊朋友之姓名
    ，僅稱為神明之物品，顯不符常情，故被移送人上開辯詞，
    不足採信。又被移送人攜帶之上開刀械，斧口處有尖峰狀，
    如持以朝人揮砍，有傷人性命之虞，是該刀械核屬具殺傷力
    之器械，且被移送人亦難認有法律上之正當理由，從而，被
    移送人之違序行為，堪以認定，應依社會秩序維護法第63條
    第1項第1款之規定論處。爰審酌被移送人其年齡、智識、素
    行及對社會秩序危害之程度等一切情狀，量處如主文所示之
    處罰。至扣案具有殺傷力之系爭刀械，為被移送人所有供違
    反社會秩序維護法行為所用之物，爰依同法第22條第3項前
    段之規定宣告沒入。
五、依社會秩序維護法第45條第1 項、第63條第1 項第1 款、第
    22條第3 項，裁定如主文。
中    華    民    國   110    年   12     月    14    日
                  潮州簡易庭      法  官  吳思怡
以上正本證明與原本無異。
如不服本裁定，得於裁定書送達之翌日起5日內，以書狀敘述理
由，向本庭提出抗告。
中    華    民    國   110    年   12     月    14    日
 
                                  書記官  蔡進吉